【裁判字號】    97,易,70
【裁判日期】    970325
【裁判案由】    竊盜
【裁判全文】
臺灣宜蘭地方法院刑事判決                97年度易字第70號
公  訴  人  臺灣宜蘭地方法院檢察署檢察官
被      告  乙○○
上列被告因竊盜案件，經檢察官提起公訴（96年度偵字第4753號
），本院判決如下：
    主  文
乙○○於民國九十六年十一月十二日竊盜，處拘役拾日，如易科
罰金，以新台幣壹仟元折算壹日；又於民國九十六年十二月五日
竊盜，處拘役拾日，如易科罰金，以新台幣壹仟元折算壹日。應
執行拘役拾伍日，如易科罰金，以新台幣壹仟元折算壹日。
    事  實
一、乙○○基於意圖為自己不法所有之犯意，先後為下列行為：
    (一)於民國96年11月12日下午2時59分許，在宜蘭縣羅東鎮○
    ○路138號甲○○所經營之「鴻鑫十元專賣店」內，自開放
    式之陳列架上，竊取該店販賣之佛珠1串，得手後，旋即離
    去；(二)於96年12月5日下午1時餘許，再次前往甲○○經營之
    上開商店內，自開放式之陳列架上，竊取該店販賣之開瓶器
    1支及橡皮擦1包（內有橡皮擦六個），得手後，將竊得之物
    品藏置於所著外套口袋內，且於在結帳櫃台支付其另行選購
    之物品款項時，並未將上開藏置之物品取出一併結帳，惟其
    行跡已為甲○○發現遂當場查獲並報警處理，始為警查知上
    情。
二、案經宜蘭縣政府警察局羅東分局報請臺灣宜蘭地方法院檢察
    署檢察官偵查起訴。
    理  由
一、訊據被告乙○○固坦承先後於96年11月12日、96年12月5日
    至被害人甲○○經營之「鴻鑫十元專賣店」內竊取物品等情
    不諱，惟就於96年11月12日竊得物品數量有所爭執，並辯稱
    ；於96年11月12日伊僅自該店竊取佛珠1串等語。經查：就
    被告先後2次至「鴻鑫十元專賣店」內竊取物品等情，此據
    被害人甲○○於警訊中指訴綦詳（參見警卷第5至7頁96年12
    月5日警訊筆錄），復有該商店監視錄影器錄影畫面翻拍照
    片12幀（參見警卷第12至17頁）。而被告於96年12月5日竊
    得之開瓶器1支及橡皮擦1包，並據被害人領回，亦有被竊物
    品照片（參見警卷第11頁）與被害人出具之贓物認領保管單
    1紙（參見警卷第10頁）附卷可佐。雖就被告於96年11月12
    日竊得物品數量，被告自承竊得佛珠1串，此與被害人指訴
    遭竊佛珠2串不符，但以被告於查獲後，關於此部分之竊盜
    犯行，於警、偵訊及本院審理中均供承不諱，且竊得物品價
    值非鉅，被告要無必要謊稱竊得數量，加以被害人被竊地點
    係屬商店，店內物品種類、數量繁多，店內該佛珠實際數量
    是否正確，被害人或有清點錯誤可能，況被告於96年11月12
    日竊盜犯行並非當場查獲，縱被害人事後清點確有遭竊佛珠
    2 串，但其中佛珠1串是否卻為被告所有，亦有疑義。而本
    件被告查獲後，經被告帶同員警返回住處取贓，亦無取得被
    竊佛珠，是本院斟酌上情，認被告辯稱僅竊取佛珠1串應可
    採信。綜上所述，本件事證明確，被告竊盜犯行堪以認定，
    應依法論科。
二、核被告上開2次竊盜犯行，均係犯刑法第320條第1項竊盜罪
    。爰審酌被告為圖小利，而竊取他人物品，惟於犯後坦承犯
    行、態度良好，及被竊物品價值非鉅等一切情狀，就被告所
    犯上開2罪分別量處如主文所示之刑，並定其應執行刑，及
    均諭知易科罰金之折算標準，以示懲儆。
據上論斷，應依刑事訴訟法第299條第1項前段，刑法第320條第1
項、第51條第6款、第41條第1項前段，刑法施行法第1條之1，判
決如主文。
本案經檢察官賴淑萍到庭執行職務
中    華    民    國    97    年    3     月    25    日
                  刑事第四庭法  官  辜漢忠
以上正本證明與原本無異。
如不服本判決應於收受本判決後10日內向本院提出上訴書狀，並
應敘述具體理由。若未敘述理由者，應於上訴期間屆滿後20日內
向本院補提理由書狀(均須按他造當事人之人數附繕本)。
                            書記官  許麗汝
中    華    民    國    97    年    3     月    26    日
附錄本案論罪科刑法條：
刑法第320條第1項
意圖為自己或第三人不法之所有，而竊取他人之動產者，為竊盜
罪，處5年以下有期徒刑、拘役或5百元以下罰金。


司法院資訊處製作；財團法人民間司法改革基金會備份。
